臺灣臺中地方法院刑事判決　　　　　　 96年度交訴字第198號
公　訴　人　臺灣臺中地方法院檢察署檢察官
被　　　告　甲○○
上列被告因公共危險等案件，經檢察官提起公訴（96年度偵字第
13272 號）後，被告於準備程序中就被訴事實為有罪之陳述，本
院合議庭裁定由受命法官獨任進行簡式審判程序，本院判決如下
：
    主    文
甲○○因過失傷害人，處有期徒刑肆月，減為有期徒刑貳月，如
易科罰金，以新臺幣壹仟元折算壹日；又駕駛動力交通工具肇事
，致人受傷而逃逸，處有期徒刑拾月，減為有期徒刑伍月，如易
科罰金，以新臺幣壹仟元折算壹日。應執行有期徒刑陸月，如易
科罰金，以新臺幣壹仟元折算壹日。
    事    實
一、甲○○於民國96年4 月22日晚上駕駛車號2478－LC號自用小
    客車，沿臺中縣豐原市○○路由東往西方向行駛，於同日19
    時37分許，行經臺中縣豐原市○○路與博愛街交岔路口，欲
    左轉往中山路前進之際，原應注意車前狀況及隨時採取必要
    之安全措施，並應注意汽車行經行人穿越道，遇有行人穿越
    時，無論有無交通指揮人員或號誌指示，均應暫停讓行人先
    行通行，而依當時天候晴、夜間有照明、柏油路面乾燥無缺
    陷、道路無障礙物、視距良好、行車管制號誌動作正常等情
    形，並無不能注意之情事，竟疏未注意上開規定，彎下身體
    撿拾落掉於右前側座椅下之手機，適有行人乙○○、丙○○
    沿行人穿越道由西往東方向徒步穿越博愛街時，為甲○○所
    駕駛之自用小客車所撞擊，致乙○○受有下肢挫傷、疑似腦
    震盪、腓骨上端閉鎖性骨折之傷害；丙○○受有腦震盪、膝
    、腿（大腿除外）及足裸開放性傷口、臉、頭皮及頸部挫傷
    之傷害。詎甲○○明知駕車致人受傷，應即採取救護或其他
    必要措施，並向警察機關報告不得駛離現場，竟另萌生肇事
    逃逸之犯意，未即採取救護或其他必要措施，將乙○○、丙○○棄置於車禍現場而逃逸，嗣經警方循線查悉上情。
二、案經乙○○、丙○○訴由臺中縣警察局豐原分局報告臺灣臺
    中地方法院檢察署檢察官偵查起訴。
    理    由
一、上揭事實，業據被告甲○○於偵查中及本院審理時坦承不諱
    ，核與告訴人乙○○、丙○○分別於警訊、偵查中所指訴及
    證述之情節相符，並有肇事現場圖、道路交通事故現場圖、
    道路交通事故調查表(一)、(二)各1 紙、衛生署豐原醫院診斷證
    明書2 紙、車輛照片10張及舉發違反道路交通管理事件通知
    單1 紙在卷足憑，被告自白與事實相符。
二、按汽車行駛時，駕駛人應注意車前狀況，並隨時採取必要之
    安全措施。汽車行經行人穿越道，遇有行人穿越時，無論有
    無交通指揮人員指揮或號誌指示，均應暫停讓行人先行通過
    。道路交通安全規則第94條第3 項、第103 條第2 項分別定
    有明文。本件被告駕駛上開自用小客車，於前開時、地行經
    上述交岔路口，自應注意上述規定，且依當時天候晴、夜間
    有照明、柏油路面乾燥無缺陷、道路無障礙物、視距良好、
    行車管制號誌動作正常等情形，並無不能注意之情事，竟疏
    未注意，為撿拾手機而未注意車前狀況及未暫停讓行人先行
    ，致撞及行走於人行穿越道之告訴人乙○○、丙○○2 人，
    致渠等分別受有如前揭等傷害後逃逸，且告訴人乙○○、丙○○所受傷害與被告前開過失間有相當因果關係。是本件事
    證明確，被告過失傷害及肇事逃逸之犯行，均堪認定。
三、核被告甲○○所為係犯刑法第284 條第1 項前段之過失傷害
    罪；及同法第185 條之4 駕駛動力交通工具肇事致人受傷而
    逃逸罪。被告一過失行為，致告訴人二人受傷，為一行為觸
    犯數罪名，係想像競合犯，應從一重處斷。被告所犯上開二
    罪，犯意各別，構成要件不同，應予分論併罰。又被告駕車
    行經行人穿越道不依規定讓行人優先通行，因而致人受傷，
    就其犯過失傷害罪部分，應依道路交通管理處罰條例第86條
    第1 項規定加重其刑。爰審酌被告駕車未注意車前狀況及未
    讓行人先行，致告訴人乙○○、丙○○受有上述傷害，過失
    情節重大，復不顧告訴人2 人之安危，而駕車逃逸現場，惡
    性非輕，被告雖願與告訴人2 人和解，但因賠償金額無法達
    成共識，而未能與告訴人乙○○、丙○○達成和解賠償其等
    之損害，及被告坦承犯行，犯後態度尚可等一切情狀，分別
    量處如主文所示之宣告刑，以示懲儆。又被告所犯上開2 罪
    之時間，係於96年4 月24日以前，且合於中華民國96年罪犯
    減刑條例第2 條第3 款規定之減刑條件，應依該條例規定減
    其宣告刑2 分之1 ，即如主文所示之減得之刑，並均諭知易
    科罰金之折算標準。
據上論斷，應依刑事訴訟法第273 條之1 第1 項、第299 條第1
項前段，道路交通管理處罰條例第86條第1 項，刑法第185 條之
4 、第284 條第1 項前段、第55條、第41條第1 項前段、第2項
、第51條第5 款，刑法施行法第1 條之1 ，中華民國96年罪減刑
條例第2 條第1 項第3 款、第3 條、第7 條、第9 條、第10條第
1項，判決如主文。
中　　華　　民　　國　　96　　年　　8 　　月　　30　　日
　　　　　　　　　        交通法庭  法  官  楊萬益
上正本證明與原本無異。
如不服本判決，應於送達後10日內向本院提出上訴狀（須附繕本
），上訴於台灣高等法院台中分院。
                                    書記官  薛淑玲
中　　華　　民　　國　　96　　年　　8 　　月　　30　　日
附錄本判決論罪法條：
中華民國刑法第185條之4：
  駕駛動力交通工具肇事，致人死傷而逃逸者，處6月以上5年以
  下有期徒刑。
中華民國刑法第284條
（過失傷害罪）
因過失傷害人者，處 6 月以下有期徒刑、拘役或 5 百元以下罰
金，致重傷者，處1 年以下有期徒刑、拘役或5 百元以下罰金。
從事業務之人，因業務上之過失傷害人者，處 1 年以下有期徒刑
、拘役或1 千元以下罰金，致重傷者，處 3 年以下有期徒刑、
拘役或 2 千元以下罰金 。
